【裁判字號】    95,易,268
【裁判日期】    950718
【裁判案由】    傷害等
【裁判全文】
臺灣雲林地方法院刑事判決               95年度易字第268號
公  訴  人  臺灣雲林地方法院檢察署檢察官
被      告  甲○○
上列被告因傷害等案件，經檢察官提起公訴（95年度偵字第1328
號），被告於準備程序中就被訴事實為有罪之陳述，受命法官於
聽取當事人之意見後，本院合議庭裁定改由受命法官獨任以簡式
審判程序審理，判決如下：
    主  文
甲○○犯傷害罪，累犯，處有期徒刑伍月，如易科罰金，以銀元
參佰元折算壹日；又犯毀損他人物品罪，累犯，處拘役伍拾日，
如易科罰金，以銀元參佰元折算壹日。
    犯罪事實及理由
壹、程序事項：
    被告甲○○所犯為死刑、無期徒刑、最輕本刑為3 年以上有
    期徒刑之罪或高等法院管轄第一審案件以外之案件，而於本
    院準備程序進行中，被告就被訴事實為有罪之陳述，經法官
    告知簡式審判程序之旨，並聽取公訴人及被告之意見後，經
    本院合議庭裁定由受命法官獨任進行簡式審判程序，合先敘
    明。
貳、實體事項：
  一、構成犯罪事實：
      甲○○前於民國91年間因贓物案件，經本院於92年7 月24
      日，以92年度簡字第153 號判處有期徒刑4 月確定，甫於
      92年10月9 日易科罰金執行完畢。詎仍不知悔改，因乙○
      ○於95年1 月28日及29日，先後與甲○○之妻及父發生衝
      突，甲○○心有未甘，遂於95年2 月2 日下午3 時許，在
      乙○○前去甲○○位於雲林縣莿桐鄉五華村建治51之1 號
      住處時，基於傷害人身體之犯意，徒手毆打乙○○，使乙
      ○○因而受有左顴部、枕部鈍傷及左鼻孔出血之傷害。另
      基於毀損他人物品之犯意，隨手撿拾地上石頭，擊破乙○
      ○所有，駕駛前去之車牌號碼9R-4086 號自用小客車左後
      座三角車窗1 面，致令不堪用，足生損害於乙○○。
  二、認定犯罪事實所憑之證據及理由：
      上揭犯罪事實，業據告訴人乙○○於警詢及偵查中指訴綦
      詳，並有國立成功大學醫學院附設醫院診斷證明書1 紙及
      告訴人上開自用小客車受損情形照片4 張附卷可稽，且經
      被告於警詢、偵查及本院審理時坦承不諱，且與上開證據
      相符，足認被告自白與事實相符，應可採信，事證明確，
      被告犯行應堪認定。
  三、論罪科刑之理由：
      (一)按行為後法律有變更者，適用行為時之法律。但行為後
        之法律有利於行為人者，適用最有利於行為人之法律，
        刑法第2 條第1 項定有明文。按被告行為後，刑法業於
        94年1 月7 日修正公布，並於95年7 月1 日施行，其中
        修正前刑法第41條第1 項前段規定：「犯最重本刑為5
        年以下有期徒刑以下之刑之罪，而受6 個月以下有期徒
        刑或拘役之宣告，因身體、教育、職業、家庭之關係或
        其他正當事由，執行顯有困難者，得以1 元以上3 元以
        下折算1 日，易科罰金。」修正前之易科罰金折算標準
        ，依修正前罰金罰鍰提高標準條例第2 條前段（95年5
        月7 日修正公布刪除，自95年7 月1 日施行）規定，就
        其原定數額提高為100 倍折算1 日，則本件被告行為時
        之易科罰金折算標準，應以銀元300 元折算1 日，經折
        算為新臺幣後，應以新臺幣900 元折算為1 日。惟95年
        7 月1 日修正公布施行之刑法第41條第1 項前段則規定
        ：「犯最重本刑為5 年以下有期徒刑以下之刑之罪，而
        受6 個月以下有期徒刑或拘役之宣告者，得以新臺幣1,
        000 元、2,000 元或3,000 元折算1 日，易科罰金。」
        比較修正前後之易科罰金折算標準，以95年7 月1 日修
        正公布施行前之規定，較有利於被告，則應依刑法第2
        條第1 項前段，適用修正前刑法第41條第1 項前段及修
        正前罰金罰鍰提高標準條例第2 條前段規定，定其折算
        標準。至於刑法第50條、第277 條第1 項及第354 條則
        未修正，依法律應一體適用，不得割裂原則，本件自應
        適用修正前刑法之規定，對被告論罪科刑，先予敘明。
      (二)核被告甲○○所為，係犯修正前刑法第277 條第1 項之
        傷害罪及同法第354 條之毀損他人物品罪。被告所犯上
        開2 罪罪名互異，犯意各別，應分論併罰。
      (三)被告前於91年間因贓物案件，經本院於92年7 月24日，
        以92年度簡字第153 號判處有期徒刑4 月確定，甫於92
        年10月9 日易科罰金執行完畢，有臺灣高等法院被告全
        國前案紀錄表1 份在卷可參，其於前開有期徒刑執行完
        畢後5 年內再犯本件有期徒刑以上之罪，不論依修正前
        刑法第47條或修正後刑法第47條第1 項之規定，均構成
        累犯，對被告而言並無有利或不利之情形，自不生新舊
        法比較之問題，應逕依修正前之刑法第47條，論以累犯
        ，並加重其刑。
      (四)爰審酌被告前曾有贓物前科，素行並非良好，僅國中畢
        業，教育程度不高，目前無業，因細故即毆打告訴人，
        並毀損告訴人之物品，及其犯罪之目的、手段、犯罪後
        坦承犯行態度尚可，然迄未與告訴人達成和解，賠償告
        訴人之損失等一切情狀，分別量處如主文所示之刑，並
        均依修正前刑法第41條第1 項前段及修正前罰金罰鍰提
        高標準條例第2 條前段規定，諭知易科罰金之折算標準
        。
  四、適用之法律：
      (一)刑事訴訟法第273條之1第1 項、第299 條第1 項前段。
      (二)刑法第2 條第1 項前段、修正前刑法第277 條第1 項、
        第354 條、第47條、第50條。
      (三)修正前罰金罰鍰提高標準條例第1條前段、第2條。
本案經檢察官林禎瑩到庭執行職務。
中    華    民    國    95    年    7     月    18    日
                  刑事第三庭    法  官  廖淑華
以上正本證明與原本無異。
如不服本判決，應於判決收受後10日內，向本院提出上訴狀（須
附繕本）。
                                書記官  張菀純
中    華    民    國    95    年    7     月    18    日
附錄法條：修正前刑法第277 條第1 項、第354 條
中華民國刑法第277條（普通傷害罪）
傷害人之身體或健康者，處 3 年以下有期徒刑、拘役或 1 千元
以下罰金。
犯前項之罪因而致人於死者，處無期徒刑或 7 年以上有期徒刑；
致重傷者，處 3 年以上 10 年以下有期徒刑。
中華民國刑法第354條（毀損器物罪）
毀棄、損壞前二條以外之他人之物或致令不堪用，足以生損害於
公眾或他人者，處 2 年以下有期徒刑、拘役或 5 百元以下罰金
。


司法院資訊處製作；財團法人民間司法改革基金會備份。
